---
title: "chap13_miscellaneous_graphs"
author: "J.H AHN"
date: '2022 1 12 '
output: html_document
---

```{r setup, include=FALSE}
library(gcookbook)
library(tidyverse)
library(patchwork)
library(corrplot)

knitr::opts_chunk$set(echo = TRUE)
```


<br>
<br>

### 13.1 Making a correlation matrix

<br>

<br>

```{r}
mcor <- cor(mtcars)

# print mcor and round to 2 digits
round(mcor, digits = 2)

```


```{r fig_13_1}
corrplot(mcor)

```


<br>

tl = text label을 의미하는 것으로 tl.col = text label의 색깔, tl.srt = text label의 각도를 의미  
shade.lwd = shade 부분의 선 두께, shade.col = shade 부분의 선 색깔을 의미  

<br>

```{r}
corrplot(mcor, method = "shade", shade.col = NA, tl.col = "#000000", tl.srt = 45)


```


<br>

col = color를 몇 등분하여 나타낼 것인지를 넣는 것임.  
addCoef.col = shade 내부에 Coefficient 값을 무슨 색으로 나타낼 것인지  
addCoefasPercent = shade 내부에 Coefficient 값을 %로 나타낼 것인지  
(책에서는 addcolorlabel = "no"로 되어 있는데 현재 버전에서는 사용되지 않는 argument임)  

<br>

```{r fig_13_3}
# generate a lighter palette
col <- colorRampPalette(c("#BB4444", "#EE9988", "#FFFFFF", "#77AADD", "#4477AA"))

corrplot(mcor, method = "shade", shade.col = NA, tl.cor = "#000000", tl.srt = 45,
         col = col(200), addCoef.col = "#000000", addCoefasPercent = TRUE, order = "AOE")


```


<br>
<br>

### 13.2 Plotting a function

<br>

<br>

적절한 x값 범위에서 dummy data frame을 이용하여 plot을 하기 위해서 `stat_function()`을 사용한다.  
`dt()`는 student distribution을 나타내고 df는 자유도(degree of freedom), ncp는 non-centrality parameter를 의미한다.  

<br>
```{r fig_13_4}
# the data frame is only used for setting the range
p <- 
  data.frame(x = c(-3,3)) %>% 
  ggplot(aes(x = x))

fig13041 <- 
  p + stat_function(fun = dnorm) +
  labs(subtitle = "dnorm(x, mean = 0, sd = 1")

fig13042 <- 
  p + stat_function(fun = dt, args = list(df = 2)) +
  labs(subtitle = "dt(x, df, ncp)")

fig13041 + fig13042


```


<br>

아래와 같이 user define function을 사용할 수도 있다.  
그래프를 그릴 때 좀 더 smooth한 그래프를 그리고 싶다면 `stat_function()`에 n값을 크게 지정해주면 된다.  
예를 들어 `stat_function(fun = myfun, n = 200)과 같이.  

<br>
```{r fig_13_5}
myfun <- function(xvar) {
  1/(1 + exp(-xvar + 10))
}

data.frame(x = c(0,20)) %>% 
  ggplot(aes(x = x)) +
  stat_function(fun = myfun)

```


<br>
<br>

### 13.3 Shading a subregion under a function curve

<br>

<br>

<br>

Curve 아래 부분을 표시하고 싶다면 범위가 벗어나는 부분은 NA처리를 하고 Curve 주변을 감싸는 함수 생성이 필요함.  

<br>

```{r fig_13_6}
# Return dnorm(x) for 0 < x <2, and NA for all other x
dnorm_limit <- function(x) {
  y <- dnorm(x)
  y[x < 0 | x > 2] <- NA
  return(y)
}

# ggplot() with dummy data
p <- 
  data.frame(x = c(-3,3)) %>% 
  ggplot(aes(x = x))

p +
  stat_function(fun = dnorm_limit, geom = "area", fill = "#0000FF", alpha = 0.2) +
  stat_function(fun = dnorm)


```


```{r}
limitRange <- function(fun, min, max) {
  function(x) {
    y = fun(x)
    y[x < min | x > max] <- NA
    return(y)
  }
}

# This returns a function
dlimit <- limitRange(dnorm, 0, 2)

# Now we'll try out the new function -- it only returns values for inputs
# between 0 and 2
dlimit

```

```{r}
p + stat_function(fun = dnorm) +
  stat_function(fun = limitRange(dnorm, 0, 2),
                geom = "area", fill = "#0000FF", alpha = 0.2)

```


<br>

### 13.4 Creating a network graph

<br>

<br>

`igraph` package를 사용하여 network graph를 그릴 수 있음.

```{r fig_13_7}
library(igraph)

# Set the plotting area into a 1(row) x 2(col) array
par(mfrow = c(1,2))

# Specify edges for a directed graph
gd <- graph(c(1,2,2,3,2,4,1,4,5,5,3,6))
fig_13071 <- plot(gd)

# For an undirected graph
gu <- graph(c(1,2,2,3,2,4,1,4,5,5,3,6), directed = FALSE)
# No labels
fig_13072 <- plot(gu, vertex.label = NA)




```


<br>

```{r}
str(gd)

```

<br>

```{r}
str(gu)

```


<br>

```{r}
madmen2

```


```{r fig_13_8}
# Create a graph object from the data set
g <- 
  madmen2 %>% graph.data.frame(directed = TRUE)

# Remove unnecessary margins
par(mar = c(0,0,0,0))

plot(g, layout = layout.fruchterman.reingold, vertex.size = 8,
     edge.arrow.size = 0.5, vertex.label = NA)


```


<br>

```{r fig_13_9}
# Remove unnecessary margins
par(mar = c(0,0,0,0))

plot(g, layout = layout.circle, vertex.size = 8, vertex.label = NA)

```


<br>

### 13.5 Using text labels in a network graph

<br>

<br>

```{r fig_13_10}
# Copy data and drop every other row
m <- madmen[1:nrow(madmen) %% 2 == 1,]
g <- graph.data.frame(m, directed = FALSE)

# Print out the names of each vertex
V(g)$name

plot(g, layout = layout.fruchterman.reingold)

```


<br>

같은 효과를 내는 다른 방법은 `plot()`으로 argument를 보내는 대신에 `V()`를 사용하는 것이다.

<br>

```{r}
# This is equivalent to the preceding code
V(g)$size <- 4
V(g)$label <- V(g)$name
V(g)$label.cex <- 0.8
V(g)$label.dist <- 0.4
V(g)$label.color <- "#000000"

# Set a property of the entire graph
g$layout <- layout.fruchterman.reingold

plot(g)

```


<br>

`E()`를 사용하여 edge의 속성도 설정할 수 있다.  

```{r fig_13_11}
# View the edges
E(g)

# Set some of the labels to "M"
E(g)[c(2,11,19)]$label <- "M"

# Set color of all the grey, and then color a few red
E(g)$color <- "gray70"
E(g)[c(2,11,19)]$color <- "#FF0000"

plot(g)


```


<br>

### 13.6 Creating a heat map

<br>

<br>

`geom_tile()` 혹은 `geom_raster()`를 사용하여 연속형 변수를 맵핑할 수 있다.  

<br>

```{r}
presidents

```

```{r}
str(presidents)

```

<br>

`ggplot()`에 사용할 수 있는 형태로 변환한다.  
숫자형 값을 가지는 열로 구성된 data.frame으로 변환
`time()`은 time series에서 time vector를 생성해주는 함수이고 `cycle()`은 각 관측값의 사이클의 위치를 반환하는 함수임.  

<br>

```{r}
pres_rating <- 
  data.frame(
    rating = as.numeric(presidents),
    year = as.numeric(floor(time(presidents))),
    quarter = as.numeric(cycle(presidents))
  )

pres_rating

```


<br>

```{r fig_13_12}
# Base plot
fig_13121 <-
  pres_rating %>% 
  ggplot(aes(x = year, y = quarter, fill = rating)) +
  geom_tile() +
  labs(subtitle = "geom_tile()")

# Using geom_raster() - looks the saem, but a little more efficient
fig_13122 <-
  pres_rating %>% 
  ggplot(aes(x = year, y = quarter, fill = rating)) +
  geom_raster() +
  labs(subtitle = "geom_raster()")

fig_13121 + fig_13122

```


<br>

좀 더 이해하기 쉽게 표현하려면 y축 값을 거꾸로 나열하고 x축에 4년 주기로 tick marks를 준다.  

<br>

```{r 13_13}
pres_rating %>% 
  ggplot(aes(x = year, y = quarter, fill = rating)) +
  geom_raster() +
  scale_x_continuous(breaks = seq(1940, 1976, 4)) +
  scale_y_reverse() +
  scale_fill_gradient2(midpoint = 50, mid = "gray70", limits = c(0,100))


```


<br>

### 13.7 Creating a three-dimensional scatter plot

<br>

3D graphic를 구현하기 위해 OpenGL graphic과 interface를 위한 `rgl` package가 필요  

<br>

```{r fig_13_14}
library(rgl)

plot3d(mtcars$wt, mtcars$disp, mtcars$mpg, type = "s", size = 0.75, lit = FALSE)

```


<br>

3D Scatter plot은 이해하기 어려운 경우가 많아 이해를 돕기 위하여 2D 데이터를 보여주기도 한다.  
수직 세그먼트를 추가해서 점들의 공간위치를 파악하기 쉽도록 한다.  

<br>

```{r fig_13_15}
# Function to interleave the elements of two vectors
interleave <- function(v1, v2) as.vector(rbind(v1, v2))

# Plot the points
plot3d(mtcars$wt, mtcars$disp, mtcars$mpg,
       xlab = "Weight", ylab = "Displacement", zlab = "MPG",
       size = 0.75, type = "s", lit = FALSE)

# Add the segments
segments3d(interleave(mtcars$wt, mtcars$wt),
           interleave(mtcars$disp, mtcars$disp),
           interleave(mtcars$mpg, min(mtcars$mpg)),
           alpha = 0.4, col = "#0000FF")

```


<br>

축과 배경의 외형을 바꾸는 것도 가능하다.  
아래 예시는 tick mark를 추가하고 갯수를 바꾸고 label을 붙인 것이다.   

<br>

```{r fig_13_16}
# Make plot without axis ticks or labels
plot3d(mtcars$wt, mtcars$disp, mtcars$mpg,
       xlab = "", ylab = "", zlab = "",
       axes = FALSE,
       size = .75, type = "s", lit = FALSE)

segments3d(interleave(mtcars$wt, mtcars$wt),
           interleave(mtcars$disp, mtcars$disp),
           interleave(mtcars$mpg, min(mtcars$mpg)),
           alpha = 0.4, col = "#0000FF")

# Draw the box
rgl.bbox(color = "gray60",             # gray60 surface and black text
         emission = "gray50",          # gray50 emission color
         xlen = 0, ylen = 0, zlen = 0)

# Set default color of future objects to black
rgl.material(color = "#000000")

# Add axes to specific sides. Possible values are "x--", "x-+", "x+-", and "x++"
axes3d(edges = c("x--", "y+-", "z--"),
      ntick = 6,    # Attempt 6 tick marks on each side
      cex = 0.75)   # Smaller font

# Add axis labels. 'line' specifies how far to set the label from the axis.
mtext3d("Weight", edge = "x--", line = 2)
mtext3d("Displacement", edge = "y+-", line = 3)
mtext3d("MPG", edge = "z--", line = 3)


```


<br>

### 13.8 Adding a prediction surface to a three-dimensional plot

<br>

```{r}
# Given a model, predict zvar from xvar and yvar
# Defaults to range of x and y variables, and a 16x16 grid
predictgrid <- function(model, xvar, yvar, zvar, res = 16, type = NULL) {
  # Find the range of the predictor variable. This works for lm and glm
  # and some others, but may require customization for others.
  xrange <- range(model$model[[xvar]])
  yrange <- range(model$model[[yvar]])

  newdata <- expand.grid(x = seq(xrange[1], xrange[2], length.out = res),
                         y = seq(yrange[1], yrange[2], length.out = res))
  names(newdata) <- c(xvar, yvar)
  newdata[[zvar]] <- predict(model, newdata = newdata, type = type)
  newdata
}


# Convert long-style data frame with x, y, and z vars into a list
# with x and y as row/column values, and z as a matrix.
df2mat <- function(p, xvar = NULL, yvar = NULL, zvar = NULL) {
  if (is.null(xvar)) xvar <- names(p)[1]
  if (is.null(yvar)) yvar <- names(p)[2]
  if (is.null(zvar)) zvar <- names(p)[3]

  x <- unique(p[[xvar]])
  y <- unique(p[[yvar]])
  z <- matrix(p[[zvar]], nrow = length(y), ncol = length(x))

  m <- list(x, y, z)
  names(m) <- c(xvar, yvar, zvar)
  m
}

# Function to interleave the elements of two vectors
interleave <- function(v1, v2)  as.vector(rbind(v1,v2))


```


```{r fig_13_17}
# Make a copy of the data set
m <- mtcars

# Generate a linear model
mod <- lm(mpg ~ wt + disp + wt:disp, data = m)

# Get predicted values of mpg from wt and disp
m$pred_mpg <- predict(mod)

# Get predicted mpg from a grid of wt and disp
mpgrid_df <- predictgrid(mod, "wt", "disp", "mpg")
mpgrid_list <- df2mat(mpgrid_df)

# Make the plot with the data points
plot3d(m$wt, m$disp, m$mpg, type = "s", size = 0.5, lit = FALSE)

# Add the corresponding predicted points (smaller)
spheres3d(m$wt, m$disp, m$pred_mpg, alpha = 0.4, type = "s", size = 0.5, lit = FALSE)

# Add line segments showing the error
segments3d(interleave(m$wt,   m$wt),
           interleave(m$disp, m$disp),
           interleave(m$mpg,  m$pred_mpg),
           alpha = 0.4, col = "red")

# Add the mesh of predicted values
surface3d(mpgrid_list$wt, mpgrid_list$disp, mpgrid_list$mpg,
          alpha = 0.4, front = "lines", back = "lines")


```


```{r fig_13_18}
plot3d(mtcars$wt, mtcars$disp, mtcars$mpg,
       xlab = "", ylab = "", zlab = "",
       axes = FALSE,
       size = .5, type = "s", lit = FALSE)

# Add the corresponding predicted points (smaller)
spheres3d(m$wt, m$disp, m$pred_mpg, alpha = 0.4, type = "s", size = 0.5, lit = FALSE)

# Add line segments showing the error
segments3d(interleave(m$wt,   m$wt),
           interleave(m$disp, m$disp),
           interleave(m$mpg,  m$pred_mpg),
           alpha = 0.4, col = "red")

# Add the mesh of predicted values
surface3d(mpgrid_list$wt, mpgrid_list$disp, mpgrid_list$mpg,
          alpha = 0.4, front = "lines", back = "lines")

# Draw the box
rgl.bbox(color = "grey50",          # grey60 surface and black text
         emission = "grey50",       # emission color is grey50
         xlen = 0, ylen = 0, zlen = 0)  # Don't add tick marks

# Set default color of future objects to black
rgl.material(color = "black")

# Add axes to specific sides. Possible values are "x--", "x-+", "x+-", and "x++".
axes3d(edges = c("x--", "y+-", "z--"),
       ntick = 6,                       # Attempt 6 tick marks on each side
       cex = .75)                       # Smaller font

# Add axis labels. 'line' specifies how far to set the label from the axis.
mtext3d("Weight",       edge = "x--", line = 2)
mtext3d("Displacement", edge = "y+-", line = 3)
mtext3d("MPG",          edge = "z--", line = 3)


```


<br>

### 13.9 Saving a three-dimensional plot

<br>

비트맵 이미지로 3D 결과물을 저장하기 위해서는 `rgl_snapshot()`을 사용한다.  
이 함수는 현재 보고 있는 이미지를 보이는 그대로 저장한다.  

<br>

```{r}

plot3d(mtcars$wt, mtcars$disp, mtcars$mpg, type = "s", size = 0.75, lit = FALSE)

rgl.snapshot('3dplot.png', fmt = 'png')

```

<br>

`rgl.postscript()`를 사용하여 저장할 수도 있다. 
하지만 Post Script나 PDF는 OpenGL의 많은 기능을 지원하지 않는다.  
예를 들어 투명도나 점이나 선의 오브젝트 크기가 화면에 보이는 대로 저장되지 않는다.   

<br>

```{r}

rgl.postscript('3dplot.pdf', fmt = 'pdf')

rgl.postscript('3dplot.ps', fmt = 'ps')

```

<br>

만들어 둔 3D 결과물을 반복적으로 사용하기 위해서는 현재 보고 있는 시점(viewpoint)를 저장해 둘 수 있다.  

<br>

```{r}
# Save the current viewpoint
view <- par3d("userMatrix")

# Restore the saved viewpoint
par3d(userMatrix = view)

```

<br>

script를 저장하기 위해서 `dput()`를 사용하여 script에 복붙한다.  

<br>

```{r}
dput(view)

```


<br>
`userMatrix`에 저장된 좌표대로 시점이 지정된다.

```{r}
view <- structure(c(0.907931625843048, 0.267511069774628, -0.322642296552658,
0, -0.410978674888611, 0.417272746562958, -0.810543060302734,
0, -0.0821993798017502, 0.868516683578491, 0.488796472549438,
0, 0, 0, 0, 1), .Dim = c(4L, 4L))

par3d(userMatrix = view)

```


<br>

### 13.10 Animating a three-dimensional plot

<br>

3D 그래프를 자동으로 돌려가며 모든 뷰에서 보고 싶을 때는 `play3d()`를 사용한다.

```{r}
library(rgl)
plot3d(mtcars$wt, mtcars$disp, mtcars$mpg, type = "s", size = 0.75, lit = FALSE)

play3d(spin3d())

```


<br>

default로 z축 방향으로 break command가 들어올 때까지 회전을 하는데 회전 축방향, 회전 속도, 회전 시간을 설정 가능하다.  

<br>

```{r}
# Spin on x-axis, at 4 rpm, for 20 seconds
play3d(spin3d(axis = c(1,0,0), rpm = 4), duration = 20)


```

<br>

이 애니메이션을 저장하기 위해서는 `movie3d()`를 사용하고 사용법은 `play3d()`와 동일하다.  
여러 png 파일을 만든 후 합쳐서 영상을 만드는 방식이다.  
이미지 처리 프로그램을 사용하여 *.gif로 변환도 가능하다.   

<br>

```{r}
# Spin on z axis, at 4 rpm, for 15 seconds
movie3d(spin3d(axis = c(0,0,1), rpm = 4), duration = 15, fps = 50)


```


<br>

### 13.11 Creating a dendrogram

<br>

```{r}
# Get data from year 2009
c2 <- subset(countries, Year == 2009)

# Drop rows that have any NA values
c2 <- c2[complete.cases(c2), ]

# Pick out a random 25 countries 
# (Set random seed to make this repreatable)
set.seed(201)
c2 <- c2[sample(1:nrow(c2), 25), ]

c2

```


```{r}
rownames(c2) <- c2$Name
c2 <- c2[, 4:7]
c2

```


```{r}
c3 <- scale(c2)
c3

```


```{r fig_13_19}
hc <- hclust(dist(c3))

par(mfrow = c(1,2))

# Make the dendrogram
plot(hc)

# with text aligned
plot(hc, hang = -1)

```


<br>

만약 데이터를 scale하지 않으면 아래와 같은 결과가 나온다. 
매우 큰 Height value가 나오게 된다.  

<br>

```{r fig_13_20}
hc2 <- hclust(dist(c2))

par(mfrow = c(1,2))

# Make the dendrogram
plot(hc2)

# with text aligned
plot(hc2, hang = -1)

```


<br>

### 13.12 Creating a vector field

<br>

<br>

```{r}
isabel

```

<br>

vector field를 그리기 위해서 `geom_segment()`를 사용한다.  

<br>

```{r fig_13_21}
islice <- subset(isabel, z == min(z))

islice %>% 
  ggplot(aes(x = x, y = y)) + 
  geom_segment(aes(xend = x + vx/50, yend = y + vy/50),
               size = 0.25) # Make the line segments 0.25mm thick


```

<br>

이렇게 그려진 vector field는 두가지 문제점을 가지고 있다.  
지나치게 고해상도라는 점과 방향을 나타내는 화살표가 표시되지 않았다는 점이다.  
데이터의 해상도를 낮추기 위해 `every_n()`이라는 함수를 만들어 매 n번째 데이터만 유지하고 나머지는 버린다.  

<br>

```{r}
# Keep 1 out of every 'by' values in vector x
every_n <- function(x, by = 2) {
  x <- sort(x)
  x[seq(1, length(x), by = by)]
}

```

```{r}
# Keep 1 of every 4 values in x and y
keepx <- every_n(unique(isabel$x), by = 4)
keepy <- every_n(unique(isabel$y), by = 4)

# Keep only those rows where x value is in keepx and y value is in keepy
islicesub <- subset(islice, x %in% keepx & y %in% keepy)

```

```{r fig_13_22}
# Need to load grid for arrow() function
library(grid)

# Make the plot with the subset, and use an arrowhead 0.1 cm long
islicesub %>% 
  ggplot(aes(x = x, y = y)) +
  geom_segment(aes(xend = x + vx / 50, yend = y + vy / 50),
               arrow = arrow(length = unit(0.1, "cm")), size = 0.25)


```


<br>

화살표 표시는 짧은 벡터를 표현할 때 더 진하게 보이는 경향이 있어 데이터를 읽을 때 오류를 발생시킬 수 있다.  
그래서 속도와 다른 속성에 따라 선두께, 투명도, 색깔을 바꿀 수 있게 만들기도 한다.  
아래 예시는 속도에 따른 투명도를 바꾼 예이다.  

<br>

```{r fig_13_23}
# The exsiting 'speed' column inclueds the z component.
# We'll calculate speedxy, the horizontal speed.
islicesub$speedxy <- sqrt(islicesub$vx^2 + islicesub$vy^2)

# Map speed to alpha
fig_13231 <- 
  islicesub %>% 
  ggplot(aes(x = x, y = y)) +
  geom_segment(aes(xend = x + vx / 50, yend = y +vy / 50, alpha = speed),
               arrow = arrow(length = unit(0.1, "cm")), size = 0.6) +
  labs(subtitle = "map speed to alpha")

# Get USA map data
usa <- map_data("usa")

# Map speed to colour, and set go from "gray80" to "darkred"
fig_13232 <- 
  islicesub %>% 
  ggplot(aes(x = x, y = y)) +
  geom_segment(aes(xend = x + vx / 50, yend = y +vy / 50, color = speed),
               arrow = arrow(length = unit(0.1, "cm")), size = 0.6) +
  scale_color_continuous(low = "gray80", high = "#8B0000") +
  geom_path(aes(x = long, y = lat, group = group), data = usa) +
  coord_cartesian(xlim = range(islicesub$x), ylim = range(islicesub$y)) +
  labs(subtitle = "with speed mapped to color")


fig_13231 + fig_13232

```

<br>

`isabel` data는 3차원 데이터가 들어가 있기 때문에 아래와 같이 facet하여 나타낼 수 있다.  
각 facet은 매우 작기 때문에 미리 subset을 했다.  

<br>

```{r}
# Keep 1 out of every 5 values in x and y, and 1 in 2 values in z
keepx <- every_n(unique(isabel$x), by = 5)
keepy <- every_n(unique(isabel$y), by = 5)
keepz <- every_n(unique(isabel$z), by = 2)

isub <- filter(isabel, x %in% keepx  &  y %in% keepy  &  z %in% keepz)

ggplot(isub, aes(x = x, y = y)) +
    geom_segment(aes(xend = x+vx/50, yend = y+vy/50, colour = speed),
                 arrow = arrow(length = unit(0.1,"cm")), size = 0.5) +
    scale_colour_continuous(low = "grey80", high = "darkred") +
    facet_wrap( ~ z)

```

<br>

### 13.13 Creating a QQ plot

<br>

normal distribution과 비교하기 위해서는 `qqnorm()`을 사용한다.  
`qqnorm()`은 숫자형 벡터를 반환하고, `qqline()`은 분포선을 그려준다.  
ggplot2에서 QQ line을 그리기 위해서는 `stat_qq()`를 사용하면 된다.  

<br>

```{r fig_13_25}
par(mfrow=c(1,2))

# QQ plot of height
qqnorm(heightweight$heightIn)
qqline(heightweight$heightIn)

# QQ plot of age
qqnorm(heightweight$ageYear)
qqline(heightweight$ageYear)

```


<br>

### 13.14 Creating a graph of an empirical cumulative distribution function

<br>

empirical cumulative distribution function(ECDF)를 그리기 위해서 `stat_ecdf()`를 사용한다.  
ECDF (경험적 누적 분포 함수)는 데이터 분포의 적합(fit)을 평가하거나 서로 다른 표본들의 분포를 비교할 때 사용한다.  
그리고 표본으로부터 모집단 백분위수를 추정할 수 있다.  
반복된 시행을 통해 확률변수가 일정한 값을 넘지 않을 확률을 유추하는 함수이다.  


<br>

```{r fig_13_26}
fig_13261 <- 
  heightweight %>% 
  ggplot(aes(x = heightIn)) +
  stat_ecdf()

fig_13262 <- 
  heightweight %>% 
  ggplot(aes(x = ageYear)) +
  stat_ecdf()

fig_13261 + fig_13262

```


<br>

### 13.15 Creating a mosaic plot

<br>

<br>

`vcd` package에 있는 `mosaic()`을 사용하여 통계분할표(contigency table)을 시각화 한 mosaic plot을 그릴 수 있다.  

<br>

```{r}
UCBAdmissions

```

<br>

```{r}
# Print a "flat" contingency table
ftable(UCBAdmissions)

```

<br>

```{r}
dimnames(UCBAdmissions)

```

<br>

```{r fig_13_27}
library(vcd)

# Split by Admit, then Gender, then Dept
mosaic( ~ Admit + Gender + Dept, data = UCBAdmissions)


```


```{r fig_13_28}
mosaic( ~ Admit + Gender + Dept, data = UCBAdmissions,
        highlighting = "Admit", highlighting_fill = c("#90ee90", "#FFCBCB"),
        direction = c("v", "h", "v"))


```

<br>

split하는 방향을 다르게 할 수도 있다.  

<br>

```{r fig_13_29}
mosaic( ~ Admit + Gender + Dept, data = UCBAdmissions,
        highlighting = "Admit", highlighting_fill = c("#90ee90", "#FFCBCB"),
        direction = c("v", "v", "h"))


```

<br>

```{r fig_13_30}
mosaic( ~ Admit + Gender + Dept, data = UCBAdmissions,
        highlighting = "Admit", highlighting_fill = c("#90ee90", "#FFCBCB"),
        direction = c("v", "h", "h"))
```


<br>

### 13.16 Creating a pie plot

<br>

```{r}
library(MASS)

survey

```


```{r}
fold <- table(survey$Fold)

fold

```


```{r fig_13_31}
pie(fold)

```

<br>

아래와 같이 직접 입력하여 pie chart를 만들 수도 있다.  

<br>

```{r}
pie(c(99, 18, 120), labels = c("L on R", "Neither", "R on L"))


```


<br>

### 13.17 Creating a map

<br>

```{r fig_13_32}
library(maps)

# Get map data for USA
states_map <- map_data("state")

fig_13321 <- 
  states_map %>% 
  ggplot(aes(x = long, y = lat, group = group)) +
  geom_polygon(fill = "#FFFFFF", color = "#000000")

fig_13322 <- 
  states_map %>% 
  ggplot(aes(x = long, y = lat, group = group)) +
  geom_path() +
  coord_map("mercator")

fig_13321 + fig_13322

```


```{r}
# Get map data for world
world_map <- map_data("world")

world_map

```

<br>

```{r}
sort(unique(world_map$region))

```


```{r}
east_asia <- map_data("world", region = c("Japan", "China", "North Korea",
                                          "South Korea"))

# Map region to fill color
east_asia %>% 
  ggplot(aes(x = long, y = lat, group = group, fill = region)) +
  geom_polygon(color = "#000000") +
  scale_fill_brewer(palette = "Set2")

```


```{r fig_13_34}
# Get New Zealand data from world map
nz1 <- map_data("world", region = "New Zealand")
nz1 <- subset(nz1, long > 0 & lat > -48)  # trim off islands

fig_13341 <- 
nz1 %>% 
  ggplot(aes(x = long, y = lat, group = group)) +
  geom_path()


nz2 <- map_data("nz") 

fig_13342 <- 
  nz2 %>% 
  ggplot(aes(x = long, y = lat, group = group)) +
  geom_path()

fig_13341 + fig_13342


```


<br>

### 13.18 Creating a choropleth map

<br>

```{r}
# Transform the USArrests data set to the correct format
crimes <- data.frame(state = tolower(rownames(USArrests)), USArrests)
crimes
#>                       state Murder Assault UrbanPop Rape
#> Alabama             alabama   13.2     236       58 21.2
#> Alaska               alaska   10.0     263       48 44.5
#> Arizona             arizona    8.1     294       80 31.0
#>  ...<44 more rows>...
#> West Virginia west virginia    5.7      81       39  9.3
#> Wisconsin         wisconsin    2.6      53       66 10.8
#> Wyoming             wyoming    6.8     161       60 15.6

library(maps) # For map data
states_map <- map_data("state")
# Merge the data sets together
crime_map <- merge(states_map, crimes, by.x = "region", by.y = "state")
# After merging, the order has changed, which would lead to polygons drawn in
# the incorrect order. So, we'll sort the data.
crime_map
#>        region   long  lat group order subregion Murder Assault UrbanPop Rape
#> 1     alabama  -87.5 30.4     1     1      <NA>   13.2     236       58 21.2
#> 2     alabama  -87.5 30.4     1     2      <NA>   13.2     236       58 21.2
#> 3     alabama  -88.0 30.2     1    13      <NA>   13.2     236       58 21.2
#>  ...<15,521 more rows>...
#> 15525 wyoming -107.9 41.0    63 15597      <NA>    6.8     161       60 15.6
#> 15526 wyoming -109.1 41.0    63 15598      <NA>    6.8     161       60 15.6
#> 15527 wyoming -109.1 41.0    63 15599      <NA>    6.8     161       60 15.6

library(dplyr) # For arrange() function
# Sort by group, then order
crime_map <- arrange(crime_map, group, order)
crime_map
#>        region   long  lat group order subregion Murder Assault UrbanPop Rape
#> 1     alabama  -87.5 30.4     1     1      <NA>   13.2     236       58 21.2
#> 2     alabama  -87.5 30.4     1     2      <NA>   13.2     236       58 21.2
#> 3     alabama  -87.5 30.4     1     3      <NA>   13.2     236       58 21.2
#>  ...<15,521 more rows>...
#> 15525 wyoming -107.9 41.0    63 15597      <NA>    6.8     161       60 15.6
#> 15526 wyoming -109.1 41.0    63 15598      <NA>    6.8     161       60 15.6
#> 15527 wyoming -109.1 41.0    63 15599      <NA>    6.8     161       60 15.6



```


```{r fig_13_35}
ggplot(crime_map, aes(x = long, y = lat, group = group, fill = Assault)) +
  geom_polygon(colour = "black") +
  coord_map("polyconic")

```

```{r fig_13_36}
# Create a base plot
crime_p <- ggplot(crimes, aes(map_id = state, fill = Assault)) +
  geom_map(map = states_map, colour = "black") +
  expand_limits(x = states_map$long, y = states_map$lat) +
  coord_map("polyconic")

fig_13361 <- 
crime_p +
  scale_fill_gradient2(low = "#559999", mid = "grey90", high = "#BB650B",
                       midpoint = median(crimes$Assault))
fig_13362 <- 
crime_p +
    scale_fill_viridis_c()

fig_13361 / fig_13362

```

```{r fig_13_37}
# Find the quantile bounds
qa <- quantile(crimes$Assault, c(0, 0.2, 0.4, 0.6, 0.8, 1.0))
qa
#>    0%   20%   40%   60%   80%  100% 
#>  45.0  98.8 135.0 188.8 254.2 337.0

# Add a column of the quantile category
crimes$Assault_q <- cut(crimes$Assault, qa,
                        labels = c("0-20%", "20-40%", "40-60%", "60-80%", "80-100%"),
                        include.lowest = TRUE)
crimes
#>                       state Murder Assault UrbanPop Rape Assault_q
#> Alabama             alabama   13.2     236       58 21.2    60-80%
#> Alaska               alaska   10.0     263       48 44.5   80-100%
#> Arizona             arizona    8.1     294       80 31.0   80-100%
#>  ...<44 more rows>...
#> West Virginia west virginia    5.7      81       39  9.3     0-20%
#> Wisconsin         wisconsin    2.6      53       66 10.8     0-20%
#> Wyoming             wyoming    6.8     161       60 15.6    40-60%
# Generate a discrete color palette with 5 values
pal <- colorRampPalette(c("#559999", "grey80", "#BB650B"))(5)
pal
#> [1] "#559999" "#90B2B2" "#CCCCCC" "#C3986B" "#BB650B"

ggplot(crimes, aes(map_id = state, fill = Assault_q)) +
  geom_map(map = states_map, colour = "black") +
  scale_fill_manual(values = pal) +
  expand_limits(x = states_map$long, y = states_map$lat) +
  coord_map("polyconic") +
  labs(fill = "Assault Rate\nPercentile")


```


```{r}
# The 'state' column in the crimes data is to be matched to the 'region' column
# in the states_map data
ggplot(crimes, aes(map_id = state, fill = Assault)) +
  geom_map(map = states_map) +
  expand_limits(x = states_map$long, y = states_map$lat) +
  coord_map("polyconic")

```


<br>

### 13.19 Creating a map with a clean background

<br>

배경을 깨끗하게 정리하고 싶으면 `theme_void()`를 사용한다.  

<br>
```{r fig_13_38}
ggplot(crimes, aes(map_id = state, fill = Assault_q)) +
  geom_map(map = states_map, colour = "black") +
  scale_fill_manual(values = pal) +
  expand_limits(x = states_map$long, y = states_map$lat) +
  coord_map("polyconic") +
  labs(fill = "Assault Rate\nPercentile") +
  theme_void()


```


<br>

### 13.20 Creating a map from a shapefile

<br>

<br>

shapefile을 사용하려면 `sf`package에 있는 `sf_read()`를 `geom_sf()`와 함께 사용한다.  

<br>

```{r}
library(sf)

# Load the shapefile
taiwan_shp <- st_read("fig/TWN_adm/TWN_adm2.shp")
#> Reading layer `TWN_adm2' from data source 
#>   `/Users/runner/work/rgcookbook/rgcookbook/fig/TWN_adm/TWN_adm2.shp' 
#>   using driver `ESRI Shapefile'
#> Simple feature collection with 22 features and 11 fields
#> Geometry type: MULTIPOLYGON
#> Dimension:     XY
#> Bounding box:  xmin: 116.71 ymin: 20.6975 xmax: 122.1085 ymax: 25.63431
#> Geodetic CRS:  WGS 84

ggplot(taiwan_shp) +
  geom_sf()

```

```{r}
taiwan_shp

#> Simple feature collection with 22 features and 11 fields
#> Geometry type: MULTIPOLYGON
#> Dimension:     XY
#> Bounding box:  xmin: 116.71 ymin: 20.6975 xmax: 122.1085 ymax: 25.63431
#> Geodetic CRS:  WGS 84
#> First 6 features:
#>   ID_0 ISO NAME_0 ID_1         NAME_1 ID_2         NAME_2 NL_NAME_2
#> 1  223 TWN Taiwan    1      Kaohsiung    1 Kaohsiung City      <NA>
#> 2  223 TWN Taiwan    2 Pratas Islands    2           <NA>      <NA>
#> 3  223 TWN Taiwan    3         Taipei    3    Taipei City      <NA>
#> 4  223 TWN Taiwan    4         Taiwan    4       Changhwa      <NA>
#> 5  223 TWN Taiwan    4         Taiwan    5         Chiayi      <NA>
#> 6  223 TWN Taiwan    4         Taiwan    6        Hsinchu      <NA>
#>           VARNAME_2         TYPE_2            ENGTYPE_2
#> 1      Gaoxiong Shi     Chuan-shih Special Municipality
#> 2              <NA>           <NA>                 <NA>
#> 3        Taibei Shi     Chuan-shih Special Municipality
#> 4 Zhanghua|Changhua District|Hsien               County
#> 5       Jiayi|Chiai District|Hsien               County
#> 6            Xinzhu District|Hsien               County
#>                         geometry
#> 1 MULTIPOLYGON (((120.239 22....
#> 2 MULTIPOLYGON (((116.7172 20...
#> 3 MULTIPOLYGON (((121.525 25....
#> 4 MULTIPOLYGON (((120.4176 24...
#> 5 MULTIPOLYGON (((120.1526 23...
#> 6 MULTIPOLYGON (((120.9146 24...
```


```{r fig_13_40}
# Remove rows for which ENGTYPE_2 is NA; otherwise NA will show in the legend
taiwan_shp_mod <- taiwan_shp
taiwan_shp_mod <- taiwan_shp[!is.na(taiwan_shp$ENGTYPE_2), ]

ggplot(taiwan_shp_mod) +
  geom_sf(aes(fill = ENGTYPE_2))

```




<br>
<br>
<br>


**END**


<br>
<br>
<br>