---
title: "chap3_bar_graphs"
author: "J.H AHN"
date: '2022 1 6 '
output: html_document
---

```{r setup, include=FALSE}
library(gcookbook)
library(tidyverse)
library(patchwork)

knitr::opts_chunk$set(echo = TRUE)
```
<br>
### 3.2 Grouping bars together
<br>

```{r}
cabbage_exp

```


<br>

```{r fig_3_4}
ggplot(cabbage_exp, aes(x = Date, y = Weight, fill = Cultivar)) +
  geom_bar(stat = "identity", position = "dodge")

```


<br>
Bar 색깔을 설정하기 위해서 `scale_fill_brewer()`이나 `scale_fill_manual()`을 사용  
아래 예시에서는 **RColorBrewer**에 있는 **Pastel1**palette를 사용  
<br>


```{r fig_3_5}
ggplot(cabbage_exp, aes(x = Date, y = Weight, fill = Cultivar)) +
  geom_bar(stat = "identity", position = "dodge", color = "#000000") +
  scale_fill_brewer(palette = "Pastel1")

```


<br>
주의해야 할 점은 categorical variables 조합에서 빠진 것이 있으면 bar는 그려지지 않는다.  
만약 마지막 행을 삭제하면 아래와 같이 그려진다.

```{r fig_3_6}
ce <- cabbage_exp[1:5,]
ce

```

```{r}
ggplot(ce, aes(x = Date, y = Weight, fill = Cultivar)) +
  geom_bar(stat = "identity", position = "dodge", color = "#000000") +
  scale_fill_brewer(palette = "Pastel1")

```


<br>
<br>
### 3.3 Making a bar graph of counts
<br>

```{r}
diamonds

```


```{r fig_3_7}
ggplot(diamonds, aes(x = cut)) +
  geom_bar()

```


<br>
`geom_bar()`는 default값으로 *stat = "bin"*으로 처리한다.  
그래서 아래의 예처럼 연속형 변수로 X축을 설정하면 히스토그램을 얻게 된다.  
<br>


```{r fig_3_8}
ggplot(diamonds, aes(x = carat)) +
  geom_bar()

```


<br>
<br>
### 3.4 Using colors in a bar graph
<br>


<br>
아래 예제로 사용할 `uspopchange`data는 2000년에서 2010년까지의 미국 주별 인구 변화율을 나타낸 데이터이다.  
그래프를 그려 인구 변화율이 가장 큰 10개 주를 찾도록 해보자.  
또한 지역별로 다른 색의 bar를 그려본다.  
우선 top10을 찾는다.  


```{r}
uspopchange

```


```{r}
upc <- uspopchange %>% subset(rank(Change) > 40)

upc

```

```{r fig_3_9}
ggplot(upc, aes(x = State, y = Change, fill = Region)) +
  geom_bar(stat = "identity")

```


```{r fig_3_10}
ggplot(upc, aes(x = State, y = Change, fill = Region)) +
  geom_bar(stat = "identity", color = "#000000") +
  scale_fill_manual(values = c("#669933", "#FFCC66")) +
  labs(x = "State")

```


<br>
<br>
### 3.5 Coloring negative and positive bars differently
<br>


`climate`data에서 1900년이후 Berkeley의 데이터만 추출하여 값이 양수인지 음수인지 판단한 **pos**라는 새로운 열을 만든다.  
<br>

```{r}
climate

```


```{r}
csub <- 
  climate %>% 
  subset(Source == "Berkeley" & Year >= 1900) %>% 
  mutate(pos = as.logical(Anomaly10y >= 0))

csub

```


```{r fig_3_11}
csub %>% 
  ggplot(aes(x = Year, y = Anomaly10y, fill = pos)) +
  geom_bar(stat = "identity")

```


<br>
위와 같은 bar graph는 두 가지 문제가 있다.  
첫번째는 일반적으로 양수를 빨간색, 음수를 파란색으로 표현하는데 반대로 색이 칠해져있고, 두번째는 범례가 필요없어 보인다.  
문제점을 없애기 위해서 `scale_fill_manual()`로 색을 지정해주고, 범례를 없애준다.
<br>


```{r fig_3_12}
csub %>% 
  ggplot(aes(x = Year, y = Anomaly10y, fill = pos)) +
  geom_bar(stat = "identity", color = "#000000", size = 0.25) +
  scale_fill_manual(values = c("#CCEEFF","#FFDDDD")) +
  theme(legend.position = "none")


```


<br>
<br>
### 3.6 Adjusting bar width and spacing
<br>


<br>
bar의 넓이를 조절하고 싶으면 `geom_bar()`에서 `width`값으로 가능하다.  
기본값은 0.9로 되어 있다.  
<br>

```{r}
pg_mean

```


```{r fig_3_13}
pg1 <- 
  pg_mean %>% 
  ggplot(aes(x = group, y = weight)) +
  geom_bar(stat = "identity")

pg2 <- 
  pg_mean %>% 
  ggplot(aes(x = group, y = weight)) +
  geom_bar(stat = "identity", width = 0.5)

pg3 <- 
  pg_mean %>% 
  ggplot(aes(x = group, y = weight)) +
  geom_bar(stat = "identity", width = 1.0)

pg1 + pg2 + pg3

```


<br>
grouped bar는 기본적으로 bar 사이에 space가 없도록 되어 있다.  
같은 group의 bar 사이에 space를 주기 위해서는 width를 줄이고 `position_dodge()`값을 width보다 크게 하면 된다. 
`position = "dodge"`는 position = position_dodge(0.9)와 동일한 표현이므로 값을 조절할 필요가 있을 때만 `position_dodge()`로 쓰면 된다.  
<br>


```{r fig_3_14}
cab1 <- 
  cabbage_exp %>% 
  ggplot(aes(x = Date, y = Weight, fill = Cultivar)) +
  geom_bar(stat = "identity", width = 0.5, position = "dodge")

cab2 <- 
  cabbage_exp %>% 
  ggplot(aes(x = Date, y = Weight, fill = Cultivar)) +
  geom_bar(stat = "identity", width = 0.5, position = position_dodge(0.7))

cab1 / cab2

```


<br>
<br>
### 3.7 Making a stacked bar graph
<br>


```{r fig_3_16}
cabbage_exp %>% 
  ggplot(aes(x = Date, y = Weight, fill = Cultivar)) +
  geom_bar(stat = "identity")

```


<br>
위 stacked bar를 이해하기 위해서는 데이터 구조를 알아야 한다.  
`cabbage_exp`data를 보면 Date는 3Lv - d16, d20, d21 - 로 되어 있고, Cultivar는 2Lv - c39, c52 - 로 되어있다.  
각각의 조합에 따른 Weight가 나열되어 있다.  
<br>


```{r}
skimr::skim(cabbage_exp)

```


<br>
만약 legend의 순서를 바꾸고 싶다면 (c39가 아래, c52가 위로) `guides()`에서 fill 속성을 `guide_legend(reverse = TRUE)`으로 설정하면 된다.
<br>


```{r fig_3_17}
cabbage_exp %>% 
  ggplot(aes(x = Date, y = Weight, fill = Cultivar)) +
  geom_bar(stat = "identity") +
  guides(fill = guide_legend(reverse = TRUE))

```


<br>
stacking순서를 바꾸고 싶다면 `order = desc()`를 `aes()`에 넣어주면 된다고 책에는 되어 있으나, 이는 ggplot2 ver.2.0.0에서 부터는 사용되지 않는다.  
따라서 stacking 순서를 바꾸고 싶다면 `geom_bar()`에 `position = position_stack(reverse = TRUE)`으로 설정해야 한다.  
<br>


```{r fig_3_18_old}
# order = desc() -> NOT WORK ANY MORE
cabbage_exp %>% 
  ggplot(aes(x = Date, y = Weight, fill = Cultivar, order = desc(Cultivar))) +
  geom_bar(stat = "identity")

```


```{r fig_3_18}
# position = position_stack(reverse = TRUE) -> WORK WELL
cabbage_exp %>% 
  ggplot(aes(x = Date, y = Weight, fill = Cultivar)) +
  geom_bar(stat = "identity", position = position_stack(reverse = TRUE))

```

<br>
<br>
### 3.8 Making a proportional stacked bar graph
<br>


```{r fig_3_19}
cabbage_exp %>% 
  ggplot(aes(x = Date, y = Weight, fill = Cultivar)) +
  geom_bar(stat = "identity", color = "#000000", 
           position = position_stack(reverse = TRUE)) +
  scale_fill_brewer(palette = "Pastel1")

```


<br>
각 그룹에 포함된 개체들의 비율을 알아야 할 때가 있다.  
예를 들어 d16에 있는 c39와 c51의 비율을 나타내려면 책과 달리 `position = "fill"`을 입력하여 간단하게 구현이 가능하다.  
<br>

```{r fig_3_20}
cabbage_exp %>% 
  ggplot(aes(x = Date, y = Weight, fill = Cultivar)) +
  geom_bar(stat = "identity", color = "#000000", 
           position = "fill") +
  scale_fill_brewer(palette = "Pastel1")

```


<br>
앞서 설명한 방법과 동일하게 순서를 바꿔 stacking을 하고 싶으면 `position_fill()`에 reverse = TRUE로 설정하면 된다.  
<br>

```{r fig_3_21}
cabbage_exp %>% 
  ggplot(aes(x = Date, y = Weight, fill = Cultivar)) +
  geom_bar(stat = "identity", color = "#000000", 
           position = position_fill(reverse = TRUE)) +
  scale_fill_brewer(palette = "Pastel1")

```


<br>
<br>
### 3.9 Adding labels to a bar graph
<br>

<br>
`interaction()`함수를 사용하여 x축 값을 지정한 bar graph를 그림. 
vertical justification(vjust)를 이용하여 label값의 위, 아래 위치를 지정할 수 있다.  
<br>

```{r fig_3_22}
label1 <- 
  cabbage_exp %>% 
  ggplot(aes(x = interaction(Date, Cultivar), y = Weight, )) +
  geom_bar(stat = "identity", color = "#000000") +
  geom_text(aes(label = Weight), vjust = 1.5, color = "#FFFFFF")

label2 <- 
  cabbage_exp %>% 
  ggplot(aes(x = interaction(Date, Cultivar), y = Weight, )) +
  geom_bar(stat = "identity", color = "#000000") +
  geom_text(aes(label = Weight), vjust = -0.2, color = "#000000")

label1 / label2

```


<br>
때에 따라 위쪽의 label값이 잘려서 나오는 경우가 있다.  
이럴 때는 Y축의 범위(y limit)을 조절하여 나오게 할 수도 있고, label이 출력되는 위치를 바꿀 수도 있다.  
<br>

```{r fig_3_22_ylim}
label1 <- 
  cabbage_exp %>% 
  ggplot(aes(x = interaction(Date, Cultivar), y = Weight, )) +
  geom_bar(stat = "identity", color = "#000000") +
  geom_text(aes(label = Weight), vjust = 1.5, color = "#FFFFFF")

label2 <- 
  cabbage_exp %>% 
  ggplot(aes(x = interaction(Date, Cultivar), y = Weight, )) +
  geom_bar(stat = "identity", color = "#000000") +
  geom_text(aes(label = Weight), vjust = -0.2, color = "#000000") +
  scale_y_continuous(limits = c(0, max(cabbage_exp$Weight * 1.05)))

label1 / label2
```


```{r fig_3_22_ypos}
label1 <- 
  cabbage_exp %>% 
  ggplot(aes(x = interaction(Date, Cultivar), y = Weight, )) +
  geom_bar(stat = "identity", color = "#000000") +
  geom_text(aes(label = Weight), vjust = 1.5, color = "#FFFFFF")

label2 <- 
  cabbage_exp %>% 
  ggplot(aes(x = interaction(Date, Cultivar), y = Weight, )) +
  geom_bar(stat = "identity", color = "#000000") +
  geom_text(aes(y = Weight + 0.2, label = Weight), color = "#000000")

label1 / label2
```


<br>
grouped bar의 경우 dodging width를 정하기 위해서 `position = position_dodge()`를 사용했다. 
`geom_text()`도 동일하게 `position = position_dodge()`를 적용해야 가운데 몰린 label값이 각 dodge별로 출력된다.  
기본값은 동일하게 0.9이다.  
만약 bar가 좁을 경우는 label값을 `size`를 이용하여 줄여야 한다.  
`size`의 default값은 5이기 때문에 줄이기 위해서는 5보다 작은 값을 입력해줘야 한다.  
<br>

```{r fig_3_23}
cabbage_exp %>% 
  ggplot(aes(x = Date, y = Weight, fill = Cultivar)) +
  geom_bar(stat = "identity", position = "dodge") +
  geom_text(aes(label = Weight), vjust = 1.5, color = "#FFFFFF",
            position = position_dodge(0.9), size = 3)


```


<br>
ggplot2 ver.2.2.0 이후 Stacked bar graph에 label을 넣는 방법이 간단해졌다.  
`ggplot()`이나 `geom_text()`의 `aes()`에 label을 어느 값으로 할 지 지정해주고, `geom_text()`에서 `position = position_stack()`으로 위치만 정해주면 된다.  
<br>


```{r fig_3_26}
cabbage_exp %>% 
  ggplot(aes(x = Date, y = Weight, fill = Cultivar)) +
  geom_bar(stat = "identity", color = "#000000", 
           position = position_stack(reverse = TRUE)) +
  geom_text(aes(label = paste(Weight,"kg")),
            position = position_stack(vjust = 0.7)) +
  scale_fill_brewer(palette = "Pastel1")
```


<br>
<br>
### 3.10 Making a cleveland dot plot
<br>


```{r}
tophitters2001

```


```{r fig_3_27}
tophit <- tophitters2001[1:25,]

tophit %>% 
  ggplot(aes(x = avg, y = name)) +
  geom_point()

```


<br>
name은 character vector이므로 알파벳 순서로 plot이 되었음.  
avg 순서로 배치하기 위해서는 name의 factor level을 정해주어야 함.  
그러기 위해서 `reorder()`를 사용하면 name column을 factor로 바꿔주고 avg에 따른 level로 정렬해준다.  
<br>
추가적으로 cleveland dot plot의 외형을 가지게 하기 위해 X축의 grid를 없애고 Y축 grid를 적절하게 변경한다.  
<br>

```{r fig_3_28}
tophit %>% 
  ggplot(aes(x = avg, y = reorder(name,avg))) +
  geom_point(size = 3) +
  theme_bw() +
  theme(panel.grid.major.x = element_blank(),
        panel.grid.minor.x = element_blank(),
        panel.grid.major.y = element_line(color = "gray80", linetype = "dashed"))


```


<br>
필요에 따라 X-Y축을 바꿀 수도 있다.  
책의 예제와는 다르게 `coord_flip()`를 써서 간단하게 바꾸었다.  
<br>

```{r fig_3_29}
tophit %>% 
  ggplot(aes(x = avg, y = reorder(name,avg))) +
  geom_point(size = 3) +
  coord_flip() +
  theme_bw() +
  theme(panel.grid.major.y = element_blank(),
        panel.grid.minor.y = element_blank(),
        panel.grid.major.x = element_line(color = "gray80", linetype = "dashed"),
        axis.text.x = element_text(angle = 60, hjust = 1))


```


<br>
lg에 따라 point 색깔을 다르게 하고 점이 있는데까지만 줄이 그어질 수 있게 `geom_segment()`를 사용한다.  
`geom_segment()`를 사용할 때는 x, y, xend, yend를 입력해 주어야 한다.  
<br>

```{r fig_3_30_1}
tophit %>% 
  ggplot(aes(x = avg, y = reorder(name,avg))) +
  geom_point(aes(color = lg), size = 3) +
  geom_segment(aes(yend = name), xend = 0, color = "gray50") +
  scale_color_brewer(palette = "Set1", limits = c("NL","AL")) +
  theme_bw() +
  theme(panel.grid.major.y = element_blank(),
        legend.position = c(0.9,0.5))

```





```{r fig_3_30_2}
tophit %>% 
  ggplot(aes(x = avg, y = reorder(name,avg))) +
  geom_point(aes(color = lg), size = 3) +
  geom_segment(aes(yend = name), xend = 0, color = "gray50") +
  scale_color_brewer(palette = "Set1", limits = c("NL","AL")) +
  theme_bw() +
  theme(panel.grid.major.y = element_blank(),
        legend.position = c(0.9,0.7)) +
  facet_wrap(~ lg, scales = "free_y", ncol = 1)

```


<br>
<br>
<br>


**END**


<br>
<br>
<br>





















